【裁判字號】    95,訴緝,145
【裁判日期】    951121
【裁判案由】    毒品危害防制條例
【裁判全文】
臺灣臺北地方法院刑事判決             95年度訴緝字第145號
公  訴  人  臺灣臺北地方法院檢察署檢察官
被      告  甲○○
                    （另案於臺灣桃園女子監獄執行中）
上列被告因違反毒品危害防制條例案件，經檢察官提起公訴（九
十四年度毒偵字第二四三五號），本院判決如下：
    主  文
甲○○施用第一級毒品，處有期徒刑捌月。
    事  實
一、甲○○前於(一)民國八十九年二月底至同年三月間，因連續施
    用第二級毒品安非他命（下稱安非他命），而違反毒品危害
    防制條例案件，經本院以八十九年度毒聲字第八二八號裁定
    送觀察勒戒，認無繼續施用毒品之傾向，經臺灣臺北地方法
    院檢察署（下稱臺北地檢署）檢察官於八十九年四月二十八
    日以八十九年度毒偵字第一二０一號不起訴處分書為不起訴
    處分確定，並於八十九年四月十三日出所；復於(二)九十一年
    十月間，因施用第一級毒品海洛因（下稱海洛因），而違反
    毒品危害防制條例案件，經本院以九十一年度毒聲字第二六
    ０一號裁定送觀察勒戒，於九十三年十二月十日出所，因認
    其有繼續施用毒品之傾向，臺北地檢署檢察官乃提起公訴，
    經本院於九十四年八月三十一日以九十四年訴字第七０號判
    決判處有期徒刑六月，確定後由檢察官簽發執行指揮書入監
    執行，依執行指揮書之記載，應於九十六年一月二十八日縮
    刑期滿執行完畢（於本件不構成累犯）。
二、甲○○於九十四年七月十九日為警採尿前回溯二十六小時內
    之某日時，在不詳地點，施用海洛因一次。嗣於九十四年七
    月十九日晚間九時許，甲○○行經臺北市○○區○○街十七
    號前，因其犯上開一之(二)案件通緝中，而為警查獲，乃接受
    調查，經警採集其尿液送驗後發現呈嗎啡陽性反應，而知甲
    ○○有上開施用海洛因之犯行。
三、案經臺北市政府警察局萬華分局移送臺北地檢署檢察官偵查
    起訴。
    理  由
一、證據之認定：
  (一)被告甲○○於本院審理時否認有何施用海洛因之犯行，辯稱
    ：我的尿液之所以有毒品陽性反應，是因為在被警察查獲那
    幾天，罹患感冒，而服用了很多成藥，還吃了我嫂嫂的癌症
    用藥云云。
  (二)惟查：
  1.被告於九十四年七月十九日晚間十時許為警採尿後，送臺灣
    檢驗科技股份有限公司以酵素免疫分析法初步檢驗及氣相層
    析質譜儀法確認檢驗，結果呈嗎啡陽性反應，有該公司九十
    四年八月三日出具之濫用藥物尿液檢驗報告一紙在卷可證（
    臺北地檢署九十四年毒偵字第二四三五號卷第七頁參照），
    按海洛因經注射入人體，平均尿液可檢驗出嗎啡陽性反應之
    時限為二十六小時，有行政院衛生署八十一年九月八日（８
    １）藥檢壹字第８１１１４８８５號函一份在卷可稽。且被
    告於九十五年七月二十七日通緝到案，接受值班法官訊問時
    ，亦供承其於九十四年七月十九日前數日有施用海洛因之事
    實（本院當日審判筆錄參照），是依前開濫用藥物尿液檢驗
    報告一紙之補強證據已足資擔保被告於本院九十五年七月二
    十七日訊問時所為之上開任意性自白具有相當程度之真實性
    ，而得確信被告前述自白之犯罪事實確屬真實，從而依刑事
    訴訟法第一百五十六條第一項及同條第二項規定，自得依被
    告前述自白及該補強證據認定被告確於九十四年七月十九日
    晚間十時許經警採尿前二十六小時（扣除為警查獲後迄採尿
    時止之期間），有為前述施用海洛因一次之犯行。
  2.被告雖一再辯稱：我在九十四年七月十九日為警查獲的那幾
    天有服用成藥云云。惟查，被告雖於本院九十四年十二月六
    日準備程序提出處方箋一紙（附於本院當日準備程序筆錄後
    ）為證，然該處分箋為診所醫生於九十四年十二月六日當日
    所開立，是該處分箋僅能證明被告於九十四年十二月六日當
    日有前往診所看診之情形，而未能證明其於九十四年七月十
    九日前數日有看診並服用該等成藥之事實。且其於本院九十
    四年十一月二十九日準備程序時，先辯稱：其所服用之藥物
    為國安感冒糖漿、斯斯感冒糖漿、利尿藥及心臟病用藥云云
    ，於本院九十五年十一月七日審理時，復改稱：我有服用康
    德六百、伏冒錠、舌下錠及我嫂嫂的癌症用藥等藥物云云，
    歷次所供稱服用之藥物名稱均不相同，由被告辯解其服用之
    藥物種類不一，亦未提出任何證據以證明其是否有服用該等
    藥物等情，足見被告所為上開辯解，顯係事後飾卸之詞，不
    足採信。
  3.綜上所述，被告所為上開辯解，均不足採。本件事證明確，
    被告之犯行堪以認定。
二、論罪科刑之法律適用：
  (一)核被告甲○○所為，係犯毒品危害防制條例第十條第一項之
    施用第一級毒品罪。其施用海洛因前後持有海洛因之低度行
    為，應為施用海洛因之高度行為所吸收，不另論罪。
  (二)爰審酌被告於毒品危害防制條例公布生效後曾由本院裁定送
    觀察勒戒二次，並由臺北地檢署檢察官為不起訴處分確定（
    本院卷附臺北地檢署八十九年度毒偵字第一二０一號不起訴
    處分書參照），顯見其未因前所受觀察勒戒之處分而決心改
    過及其智識程度、品行、犯後態度不佳、不知悔悟等一切情
    狀，量處如主文所示之刑。
據上論斷，應依刑事訴訟法第二百九十九條第一項前段，毒品危
害防制條例第十條第一項，判決如主文。
本案經檢察官郭瑜芳到庭執行職務。
中    華    民    國    95    年    11    月    21    日
                  刑事第九庭審判長法  官  蘇素娥
                                  法  官  葉珊谷
                                  法  官  林怡秀
本件正本證明與原本無異。
如不服本判決，應於判決送達後十日內，向本院提出上訴狀。
                                  書記官  林義盛
中    華    民    國    95    年    11    月    21    日
附錄本案論罪科刑法條全文：
毒品危害防制條例第十條
施用第一級毒品者，處六月以上五年以下有期徒刑。
施用第二級毒品者，處三年以下有期徒刑。


司法院資訊處製作；財團法人民間司法改革基金會備份。
